【裁判字號】    97,訴,5270
【裁判日期】    980731
【裁判案由】    毒品危害防制條例
【裁判全文】
臺灣板橋地方法院刑事判決              97年度訴字第5270號
公  訴  人  臺灣板橋地方法院檢察署檢察官
被      告  乙○○
                    （現於臺灣新竹看守所另案羈押中）
上列被告因毒品危害防制條例案件，經檢察官提起公訴（98年度
毒偵字第8541號），於本院準備程序進行中，被告就被訴之事實
為有罪陳述，經告知被告簡式審判程序之旨，並聽取當事人之意
見後，裁定進行簡式審判程序判決如下：
    主  文
乙○○施用第一級毒品，累犯，處有期徒刑拾月；又施用第二級
毒品，累犯，處有期徒刑肆月。應執行有期徒刑壹年。
    事  實
一、乙○○前於民國88年間因施用毒品案件，經臺灣基隆地方法
    院以88年度毒聲字第39號裁定送勒戒處所觀察、勒戒後，認
    有繼續施用毒品傾向，經同法院以88年度毒聲字第220 號裁
    定送戒治處所強制戒治，嗣經同法院以88年度毒聲字第1220
    號裁定停止戒治，於89年7 月9 日釋放，於89年1 月31日戒
    治期滿未經撤銷保護管束視為執行完畢，經臺灣基隆地方法
    院檢察署檢察官以89年戒毒偵字第6 號為不起訴處分確定。
    惟於上開強制戒治執行完畢釋放後之五年內：(一)於92年間因
    連續施用第一、二級毒品案件，經臺灣高等法院以94年度上
    訴字第982 號判決有期徒刑8 月、5 月確定。(二)於94年間因
    偽造文書案件，經臺灣桃園地方法院以94年度桃簡字第1828
    號判處有期徒刑6 月確定；前揭(一)(二)部分後經臺灣桃園地方
    法院以95年度聲字第209 號裁定應執行有期徒刑1 年5 月確
    定。(三)復又於94年間因施用第一、二級毒品案件，經臺灣臺
    北地方法院以94年度訴字第1328號判處10月、4 月、應執行
    有期徒刑1 年確定，嗣經同法院以96年度聲減字第278 號裁
    定均減刑，並定應執行有期徒刑6 月確定，與上開(一)(二)之定
    應執行部分部分接續執行，於96年7 月16日因縮短刑期執行
    完畢（於本件構成累犯）。
二、詎其猶不知悔改，竟分別基於施用第一級毒品海洛因（以下
    稱海洛因）及施用第二級毒品甲基安非他命（以下均簡稱甲
    基安非他命）之犯意，於97年8 月8 日21時左右，在其友人
    宋兆明（其施用毒品案件另經檢察官起訴，並經法院判決確
    定）位於臺北縣板橋市○○街6 巷3 之3 號A 室之住處內，
    分別以將海洛因摻入香菸內點燃吸食，及以將甲基安非他命
    放入玻璃球內用火燒烤成煙霧後吸取煙氣等方式，先後施用
    海洛因及甲基安非他命各1 次。嗣於翌日即同年8 月9 日凌
    晨0 時許在前址為警查獲，嗣經警將對乙○○採取之尿液送
    請檢驗結果，發現安非他命類及鴉片類均呈陽性反應，而悉
    上情。
三、案經臺北縣政府警察局海山分局報告臺灣板橋地方法院檢察
    署檢察官偵查起訴。
    理  由
一、按除被告所犯為死刑、無期徒刑、最輕本刑為3 年以上有期
    徒刑之罪或高等法院管轄第一審案件者外，於第一次審判期
    日前之準備程序進行中，被告先就被訴事實為有罪之陳述時
    ，審判長得告知被告簡式審判程序之旨，並聽取當事人、代
    理人、辯護人及輔佐人之意見後，裁定進行簡式審判程序，
    刑事訴訟法第273 條之1 第1 項定有明文。經核本件被告所
    犯係死刑、無期徒刑、最輕本刑為3 年以上有期徒刑以外之
    罪，其於準備程序中就被訴事實為有罪之陳述，經法官告知
    簡式審判程序之旨，並聽取公訴人、被告之意見後，本院爰
    依首揭規定，合議裁定由受命法官獨任進行簡式審判程序，
    合先敘明。
二、上揭事實，業據被告乙○○於本院訊問中坦承不諱，且被告
    為警查獲後所採集之尿液，經送臺灣檢驗科技股份有限公司
    以EIA 酵素免疫分析法初步檢驗，再以GC/MS 氣相層析質譜
    儀法確認檢驗結果，呈現鴉片類（海洛因）、安非他命類（
    甲基安非他命）陽性之反應乙節，有該公司97年9 月 1日編
    號CH/2008/80405 號濫用藥物檢驗報告及毒品案件尿液檢體
    編號及姓名對照表各1 紙附卷可稽（見偵查卷第7 、8 頁）
    ，堪信其自白為真實。又被告前有事實欄一所載施用毒品之
    觀察勒戒執行完畢暨因施用毒品案件經法院判決確定之前科
    紀錄，有臺灣高等法院被告前案紀錄表附卷可憑，而按修正
    後之毒品危害防制條例就施用毒品者，僅於「初犯」及「5
    年後再犯」二種情形，設有追訴條件之限制，即須於初犯經
    觀察、勒戒或強制戒治釋放後，5 年內均無施用毒品之行為
    ，始能認其前所實施之觀察、勒戒或強制戒治已足遮斷毒癮
    ，而得於5 年後再犯時，再予適用初犯之規定，重行觀察、
    勒戒等程序。倘5 年內已經再犯，被依法追訴處罰，縱其第
    3 次（或第3 次以上）施用毒品之時間在初犯釋放5 年以後
    ，即與「5 年後再犯」之情形有別，自無再經觀察、勒戒及
    強制戒治之必要，應得逕行追訴處罰，最高法院95年度臺非
    字第59號、95年度臺非字第65號判決意旨可資參照。是查，
    被告於89年1 月31日強制戒治執行完畢後，迄再犯本件雖已
    逾5 年，但其既已在強制戒治執行完畢後之5 年內期間，有
    數次施用毒品犯行並經法院判刑確定之情事，是其本次犯行
    核非5 年後再犯之情形，依前開說明，自無重行觀察、勒戒
    程序之必要，應依法逕行論處。
三、核被告乙○○所為，係犯毒品危害防制條例第10條第1 項、
    第2 項之施用第一級毒品罪及施用第二級毒品罪。被告持有
    第一級、第二級毒品之犯行，分別為施用之高度行為所吸收
    ，均不另論罪。被告所犯上開二罪名，犯意各別，行為互殊
    ，應予分論併罰。又被告有事實欄所載之執行紀錄，有臺灣
    高等法院被告前案紀錄表在卷可稽，其於有期徒刑執行完畢
    後之5 年以內，再故意犯本件有期徒刑以上之罪，均為累犯
    ，皆應依法加重其刑。爰審酌被告屢犯毒品罪行不改，此有
    臺灣高等法院被告前案紀錄表可稽，顯無視於毒品對於自身
    健康之戕害及國家對於杜絕毒品犯罪之禁令，惟考量施用毒
    品者均具有相當程度之生理成癮性及心理依賴性，戒除不易
    ，暨衡以其施用毒品之動機、未能遵期到庭係經通緝到案、
    犯罪後坦承犯行之態度及其自承之生活狀況等一切情狀，分
    別量處如主文所示之刑，並定其應執行刑，以資懲儆。
據上論斷，應依刑事訴訟法第273 條之1 第1 項、第299 條第1
項前段，毒品危害防制條例第10條第1 項、第2 項，刑法第11條
前段、第47條第1 項、第51條第5 款，判決如主文。
本案經檢察官甲○○到庭執行職務。
中    華    民    國    98    年    7     月    31    日
                  刑事第十七庭  法  官  邱景芬
以上正本證明與原本無異。
如不服本判決應於收受判決後10日內向本院提出上訴書狀，並
應敘述具體理由。其未敘述上訴理由者，應於上訴期間屆滿後
20日內向本院補提理由書（均須按他造當事人之人數附繕本）
「切勿逕送上級法院」。
                                書記官  黃文儀
中    華    民    國    98    年    7     月    31    日
附錄本案論罪科刑法條全文
毒品危害防制條例第10條
施用第一級毒品者，處 6 月以上 5 年以下有期徒刑。
施用第二級毒品者，處 3 年以下有期徒刑。


司法院資訊處製作；財團法人民間司法改革基金會備份。
